臺灣高雄地方法院民事判決
110年度訴字第973號
原      告  崴奕國際物業有限公司

法定代理人  曹藝豑  
訴訟代理人  方薰儀  
被      告  鳳翔天廈管理委員會

法定代理人  陳信成  
訴訟代理人  林峻毅  
上列當事人間請求給付承攬報酬事件，本院於民國111年3月14日
言詞辯論終結，判決如下：
    主      文
被告應給付原告新臺幣陸拾玖萬壹仟陸佰元，及自民國一百一十
年二月十一日起，按週年利率百分之五計算之利息。　　
訴訟費用由被告負擔。
本判決於原告以新臺幣貳拾參萬元為被告供擔保後得假執行。但
被告如以新臺幣陸拾玖萬壹仟陸佰元為原告預供擔保得免為假執
行。
    事實及理由
一、按訴狀送達後，原告不得將原訴變更或追加他訴。但請求之
    基礎事實同一或擴張或減縮應受判決事項之聲明者，不在此
    限，民事訴訟法第255條第1項第2款、第3款定有明文。查本
    件原告起訴聲明：被告應給付原告新臺幣（下同）691,750
    元，及自民國110年2月11日起至清償日止，按週年利率百分
    之5計算之利息（見司促卷第9頁），嗣於本院審理時變更聲
    明為：㈠被告應給付原告691,600元及自110年2月11日起至清
    償日止，按週年利率百分之5計算之利息。㈡願供擔保，請准
    宣告假執行（見本院卷第99頁，下稱變更後聲明），兩者請
    求基礎事實同一，減縮應受判決事項之聲明，自與前開規定
    相符，應予准許。
二、原告主張：兩造於109年9月30日簽立外牆磁磚指定處修繕合
    約書（下稱系爭合約），約定由原告承攬被告大樓外牆磁磚
    巡檢及修繕工程（下稱系爭工程），工程費用以吊籠車14車
    112,000元、刨除貼磁磚每塊50元、廢棄物處理15,000元計
    算，於完工後30日內給付工程尾款，被告已給付200,000元
    工程款。嗣系爭工程於110年1月12日完工，實際施作磁磚數
    量15,292塊，工程費用合計891,600元【計算式：112000+15
    292x50+15000=891600】，然被告拒不給付工程尾款691,600
    元【計算式：000000-000000=691600】，原告遂以存證信函
    催告被告於3日內給付工程尾款，業經被告於110年2月8日收
    受。為此，爰依系爭合約之法律關係，請求被告給付承攬報
    酬等語。並聲明：如變更後聲明。
三、被告則以：被告不願意給付原告款項，請法院依法判決等語
    ，茲為抗辯。並聲明：㈠原告之訴及假執行之聲請均駁回。㈡
    如受不利之判決，願供擔保請准宣告免為假執行。
四、不爭執事項
　㈠兩造於109年9月30日簽立系爭合約，約定由原告承攬系爭工
    程，工程費用合計891,750元（嗣經兩造重新核算數量確認
    為891,600元），於完工後30日內給付工程尾款。
  ㈡被告已給付20,000元工程款。
  ㈢系爭工程已於110年1月12日完工。
  ㈣原告以存證信函催告被告於3日內給付工程尾項，經被告  於
    110年2月8日收受。
  ㈤如原告得請求遲延利息，利息起算日為110年2月11日。
五、本院得心證之理由
  ㈠按稱承攬者，謂當事人約定，一方為他方完成一定之工作，
    他方俟工作完成，給付報酬之契約；報酬應於工作交付時給
    付之，無須交付者，應於工作完成時給付之，民法第490條
    第1項、第505條第1項定有明文。
  ㈡經查，兩造於109年9月30日簽立系爭合約，約定由原告承攬
    系爭工程，金額合計891,600元，於完工後30日內給付工程
    尾款，被告已給付20,000元工程款，嗣系爭工程已於110年1
    月12日完工等情，為兩造所不爭執（見本院卷第38、100頁
    ），並有系爭合約、估價單、請款單、系爭工程施作照片、
    存證信函暨回執、核算磁磚數量對照表及照片在卷可稽（見
    司促卷第11-12、35頁，審訴卷第31-233頁，本院卷第75-95
    頁），堪認屬實，是依系爭合約之約定，被告應於系爭工程
    完工後30日內給付工程尾款，而系爭工程既已於110年1月12
    日完工，原告請求被告依約給付系爭工程尾款691,600元，
    自屬有據。
六、綜上所述，本件原告依系爭合約之法律關係，請求被告給付
    691,600元，並自約定清償之翌日即110年2月11日至清償日
    止，按法定週年利率百分之5計算之利息，為有理由，應予
    准許。
七、本件事證已臻明確，兩造其餘攻擊及防禦方法，經核與本判
    決結果不生影響，爰不一一論述，附此敘明。
八、本判決兩造分別陳明願供擔保請准宣告假執行或免為假執行
    ，經核均無不合，爰分別酌定相當之擔保金額予以准許。
九、據上論結，本件原告之訴為有理由，應依民事訴訟法第78條
    、第390條第2項、第392條第2項，判決如主文。
中　　華　　民　　國　　111 　年　　4 　　月　　8  　日
                      民事第四庭  法　官　鄭伊倫
以上正本係照原本作成。
如對本判決上訴，須於判決送達後20日內向本院提出上訴狀。如
委任律師提起上訴者，應一併繳納上訴審裁判費。　　　　　　
中　　華　　民　　國　　111 　年　　4 　　月　　8 　　日
　　　　　　　　　　　            書記官  林雅婷